【裁判字號】    95,易,353
【裁判日期】    950524
【裁判案由】    竊盜
【裁判全文】
臺灣高雄地方法院刑事判決               95年度易字第353號
公  訴  人  臺灣高雄地方法院檢察署檢察官
被      告  甲○○
                    （現因他案羈押在台灣高雄看守所）
上列被告因竊盜案件，經檢察官提起公訴（95年度偵字第3156號
）及移送併辦（95年度偵字第5166號），本院改依簡式審判程序
審理，判決如下：
    主  文
甲○○連續攜帶兇器竊盜，累犯，處有期徒刑壹年。未扣案之六
角扳手壹支沒收。
    事  實
一、甲○○前因竊盜案件，經本院以91年度雄簡字第1079號判決
    ，判處有期徒刑3 月確定，於民國94年6 月30日執行完畢。
    詎其仍不知悔改，竟基於意圖為自己不法所有之概括犯意，
    連續於：
    (一)95 年1月11日下午3 時，在高雄縣仁武鄉○○路100 號
        附近，以其自己所有客觀上足以傷害人之生命身體足資
        為兇器使用之六角扳手1 支，以破壞車門車鎖之方式（
        未據告訴），竊取丙○○所有停放上址車牌號碼YL─
        5670 號 自用小客車1 部，得手後供己代步使用，，嗣
        於95年1 月14日上午9 時許，在高雄市○○區○○街97
        號旁，甲○○欲駕駛上開贓車離去之際為警查獲。
    (二)承上開犯意，於95年2 月7 日上午11時許，在高雄縣大
        社鄉○○路易達超商前，見丁○○停放在上址之自用小
        貨車車門未上鎖，以徒手竊取之方式，竊取丁○○置放
        在前開自小貨車內之NEC 牌型號N530I 型序號00000000
        000000號行動電話1 具，得手後將之以新台幣（下同）
        1500元之代價出質於不知情之徐增俊所經營位在高雄市
        楠梓區○○○路251 號樂民當鋪。
    (三)又承上開犯意，甲○○與林青駿共同基於意圖為自己不
        法所有之犯意聯絡及行為分擔，於95年2 月7 日下午3
        時起至4 時許間，在高雄縣岡山鎮○○路132 號前，見
        乙○所有自用小客車停放在上址，由甲○○以徒手竊取
        ，林青駿在現場把風之行為分工，竊得乙○所有置放在
        上開自小客車內第一銀行支票2 本、中國商業銀行1 本
        、中國商業銀行存摺1 本、國泰世華銀行存摺1 本、現
        金8700元，得手後除現金朋分外，其餘物品則棄置在高
        雄縣橋頭鄉西清埔重劃區○○道路旁，嗣於95年2 月7
        日下午7 時50分許，甲○○興林青駿共乘車牌號碼YHI
        ─508 號機車行經高雄縣岡山鎮○○路與介壽路口時，
        為警查獲。
二、案經高雄市政府警察局楠梓分局報請臺灣高雄地方法院檢察
    署檢察官偵查起訴及移送併辦。
    理  由
一、按本件被告甲○○所犯係死刑、無期徒刑、最輕本刑為3 年
    以上有期徒刑以外之罪，其於準備程序就前揭被訴事實為有
    罪之陳述，經受命法官告知簡式審判程序之旨，並聽取其與
    公訴人意見後，本院認無不得或不宜改依簡式審判程序進行
    之處，爰依刑事訴訟法第273 條之1 第1 項、第284 條之1
    ，裁定本件由受命法官獨任進行簡式審判程序，合先敘明。
二、前揭犯罪事實，業據被告於本院審理中坦承不諱，核與被害
    人丙○○、丁○○、乙○於警詢中所述情節相符，並有扣押
    物品目錄表、車輛及車輛失竊查詢紀錄、贓物領據及贓物認
    領單等在卷可稽，則被告前開自白與事實相符，堪以採信。
    本件事證明確，被告前揭犯行，洵堪認定。
三、按刑法第321 條第1 項第3 款之攜帶兇器竊盜罪，係以行為
    人攜帶兇器竊盜為其加重條件，此所謂兇器，其種類並無限
    制，凡客觀上足對人之生命、身體、安全構成威脅，具有危
    險性之兇器均屬之，且祇須行竊時攜帶此種具有危險性之兇
    器為已足，並不以攜帶之初有行兇之意圖為必要（參見最高
    法院79年臺上5253號判例意旨）。被告就犯罪事實（一）犯
    行所使用之六角扳手長度約10公分，為金屬製，前端有打磨
    ，業據被告於本院審理中陳述明確，且足以破壞車鎖，顯係
    相當銳利之物，客觀上自足對人之生命、身體、安全構成威
    脅，要屬兇器無訛。是核被告前開犯罪事實（一）所為，係
    犯刑法321 條第1 項第3 款之攜帶兇器竊盜罪；其前開犯罪
    事實（二）、（三）所為，係犯刑法第320 條第1 項之普通
    竊盜罪；被告先後3 次加重竊盜及普通竊盜犯行，時間緊接
    ，犯罪構成要件相同，顯係基於概括犯意為之，應依連續犯
    之規定，以情節較重之攜帶兇器竊盜罪論以一罪，並加重其
    刑。被告與林青駿就犯罪事實（三）部分，有犯意聯絡及行
    為分擔，為共同正犯（惟按司法院 (71) 廳刑一字第862 函
    示，主文為單獨犯之重罪，而非依輕罪部分之共犯論科，自
    無引用共犯條文之必要，附此敘明）。併辦部分（即上開犯
    罪事實（二）、（三）所示犯行既與起訴部分有連續犯之裁
    判上一罪關係，自為起訴效力所及，本院得併予審理，附此
    敘明。被告有如犯罪事實欄所載之上揭前科紀錄，有臺灣高
    等法院被告前案紀錄表在卷可稽，其受有期徒刑執行完畢，
    5 年內再犯本件最重本刑為有期徒刑以上之罪，為累犯，應
    依刑法第47條規定加重其刑，並遞加重之。爰審酌被告為貪
    圖不法利益，竟任意竊取他人財物，所為實不足取，然念及
    其犯後坦承所有犯行，態度尚可等一切情狀，量處如主文所
    示之刑，以資懲儆。被告持以為前開犯罪事實（一）之六角
    扳手1 支，為被告所有且供犯罪所用，雖被告供述已丟棄不
    知去向，但無證據證明已滅失，爰依刑法第38條第1 項第2
    款規定沒收之。至於為警於95年2 月7 日所查扣之物品，非
    供本件犯罪所用，且公訴人亦未聲請沒收，自不得為沒收之
    宣告，附此敘明。
據上論斷，應依刑事訴訟法第273 條之1 第1 項、第284 條之1
、第299 條第1 項前段，刑法第56條、第321 條第1 項第3 款、
第47條、第38條第1項第2款，判決如主文。
本案經檢察官黃雯麗到庭執行職務。
中    華    民    國    95    年    5     月    24    日
                  鳳山刑事第二庭    法  官  廖建瑜
以上正本證明與原本無異。
如不服本判決，應於收受送達後10日內向本院提出上訴書狀。
                                    書記官  賴朱梅
中    華    民    國    95    年    5     月    25    日
附錄論罪科刑法條：
中華民國刑法第321條
犯竊盜罪而有左列情形之一者，處 6 月以上、 5 年以下有期徒
刑：
一  於夜間侵入住宅或有人居住之建築物、船艦或隱匿其內而犯
之者。
二  毀越門扇、牆垣或其他安全設備而犯之者。
三  攜帶兇器而犯之者。
四  結夥三人以上而犯之者。
五  乘火災、水災或其他災害之際而犯之者。
六  在車站或埠頭而犯之者。
前項之未遂犯罰之。


司法院資訊處製作；財團法人民間司法改革基金會備份。
